---
title: "Plan de manejo Predio Las Palmas, Valdivia Chile"
output: pdf_document
date: "`r format(Sys.Date(), '%d %B %Y')`"
---

```{r setup, include=FALSE}
knitr::opts_chunk$set(echo = TRUE)
library(tidyverse)
library(readxl)
library(broom)
library(kableExtra)
```

# Introducción

Este documento contiene información dasómetrica de dos plantaciones ubicadas en el predio Las Palmas, Valdivia Chile. Especificamente, existe una plantación de Coihue-Olivillo y de Raulí. 

# Métodos

## Área de estudio

hacer mapa y descripicón de área de estudio

## Ánalisis de datos.

En cada plantación se establecieron 5 parcelas de 500 $m^{2}$ cada una, donde se registró la especie, diamétro a la altura del pecho (**Dap**), posición sociológica, sanidad y forma (en una escala de 1 a 3. Además, se realizó la medición de la altura total (**Ht**) de una muestra de Raulí y Coihue (Cuadro 1) y un ajuste y evaluación de modelos altura-diámetro para poder predecir la altura del total de individuos y el volumen de la plantación (Cuadro 2).
```{r,echo=FALSE,message=FALSE}
 cuadro1<-read_excel("C:/Users/carlo/Desktop/laspalmas_raulicoigue/prediolaspalmas_raulicoigue/datos/datos_con_volumen.xlsx") %>%           filter(!is.na(ht),ht!="NA") %>% 
  mutate(ht=as.numeric(ht)) %>% 
  group_by(spp,plantacion) %>% summarise(n=n(),min=min(ht),máx=max(ht),x=round(mean(ht),1),sd=round(sd(ht),1)) %>% select(-plantacion) %>% rename(Especie=spp)
cuadro1 %>% kbl(booktabs = TRUE)
```


El procesamiento de datos consitio en un resumen de las principales variables dasometricas a nivel de rodal y a nivel de parcela. 

# Resultados


